# 请教陈版，关于限制性股票激励在等待期内应确认的成本费用问题。

提问人：dudiao 时间：2017-04-08 16:48:22
案例：甲公司为上市公司，采用授予职工限制性股票的形式实施股权激励计划。 2013 年 1 月 1 日，公司以非公开发行方式向 500 名管理人员每人授予 100 股自身股票（每股面值为 1 元），授予价格为每股 8 元。当日， 500 名管理人员出资认购了，总认购款项为 40 万元，甲公司履行了相关增资手续。甲公司估计该限制性股票股权激励在授予日的公允价值为每股 15 元。激励计划规定，这些管理人员从 2013 年 1 月日起在甲公司连续服务 3 年的，所授予股票将于 2016 年 1 月 1 日全部解锁。 请教陈版，在等待期内甲公司第一年确认的管理费用是否是（500-3年内预计离职管理人员）*（15-8） 1/3 ，而不是（ 500-3 年内预计离职管理人员） 15 1/3 ，我的理解是，虽然在授予日股票的公允价值是每股 15 元，但是被激励人尚需花费 8 元每股价格购买，实际上该股股票激励的权益内在价值为 7 元，因此按照（ 500-3 年内预计离职管理人员）（15-8）*1/3确认相关成本费用。不知道我理解的对不对？谢谢陈版。

回答人：chenyiwei
要看“甲公司估计该限制性股票股权激励在授予日的公允价值为每股 15 元”是否已经扣除了授予价格。如果已经扣除了授予价格，当然就不再重复扣除。这种问题在实务中是很容易确定的，如果是考试中遇到，请咨询考试培训师通常应当如何处理。